臺灣臺中地方法院交通事件裁定　　　　　　　　　　九十一年度交聲字第五三五號
　　原處分機關　　交通部公路總局台中區監理所
　　異議人即
　　受處分人　　　甲○○
右列受處分人因違反道路交通管理處罰條例案件，對於交通部公路總局台中區監理所
九十一年六月二十七日所為之處分（中監違字第駕裁六○─Ｇ00000000號裁
決書），聲明異議，本院裁定如左：
    主  文
異議駁回。
    理  由
一、原處分機關略以：受處分人甲○○所有之車號ＮＲ－５６９１號自小客車於九十
    年四月二十四日十四時五分許，在台中市○○路停車，嗣因未繳停車費用，為台
    中市警察局交通警察隊以「在道路收費停車處停車，不依規定繳費」掣開舉發通
    知單移送處理，受處分人未依指定應到案日前到案，爰依道路交通管理處罰條例
    第五十六條第一項第十款規定，九十一年六月二十七日製開中監違字第駕裁六○
    ─Ｇ00000000號裁決書，裁處異議人新台幣一千二百元整，於法並無不
  合等語。
二、異議意旨略以：異議人並未在右揭時、地有停車之事實，應係舉發錯誤或車牌遭
    他人偽造冒用，為此聲明異議，請求撤銷原處分云云。
三、按汽車駕駛人在道路收費停車處所停車，不依規定繳費者，處新臺幣六百元以上
    一千二百元以下罰鍰，道路交通管理處罰條例第五十六條第一項第十款定有明文
    。又行政機關規劃各道路收費停車路段時，於道路兩端豎立收費停車路段告示牌
    ，乃公物提供公用之意思表示，屬於行政處分，依行政程序法第一百條第二項之
    規定，於公告時即生送達之效力。至使用人依公物之利用關係使用該等公物，因
    而獲得利益，行政機關本得依行政裁量向使用人收取使用規費，使用人經合法通
    知應繳納使用規費而不依規定繳納者，依法得科以行政罰。
四、經查：異議人所有之車號ＮＲ－５６９１號自小客車於九十年四月二十四日十四
    時五分許，在台中市○○路停車（停於柳川西路～中華路間號碼為０５－９之停
    車格內）未繳費，管理員巡場當場掣發單號0000000000號之補繳單夾
    於上揭汽車車前雨刷上，逾時未依規定於期限於補費之事實，有台中市政府公有
    停車場停車繳費通知單存根聯影本及停車鍵檔資料表一紙附卷可稽。又依上揭繳
    費通知單上所載停車之汽車車號為ＮＲ─５６９１號，國瑞ＴＯＹＯＴＡ之銀灰
    色自小客車，皆核與異議人所有之汽車相符，異議人雖辯稱：停車時間該車正停
    放於工業區，未曾到過該地點，該車是伊兒子使用云云，並經異議人之子許神育
    到庭證稱：該車係伊在使用，當天開去公司云云，惟證人許神育與異議人為父子
    之親，其證言是否真實已屬有疑，且證人許神育既稱有收到舉發單，若其確實未
    有停車之情，自應即時提出申訴或保存證據。此外證人許神育亦未能提出其他具
    體事證以供本院調查並實其說，是異議人所辯，尚難採信。異議人所有之ＮＲ－
    ５６９１號自小客車確有於上揭道路收費停車處所停車之事實，應堪認定。從而
    ，原處分機關據以援引上開規定，裁處罰鍰新臺幣一千二百元整，核無不當。本
    件異議為無理由，應予駁回。
據上論斷，應依道路交通案件處理辦法第十九條，裁定如主文。
中      華      民      國    九十一    年     十一     月    二十六    日
                                臺灣臺中地方法院交通法庭
                                    法  官   王  靜  秋
右正本證明與原本無異。
如不服本裁定應於送達後五日內向本院提出抗告狀。
                                    書記官
中      華      民      國    九十一    年    十一     月    二十六     日
